臺灣板橋地方法院刑事判決　　　　　　　　　　　　九十三年度交簡上字第九三號
　　上　訴　人　臺灣板橋地方法院檢察署檢察官
　　被　　　告　甲○○
右列上訴人因被告公共危險案件，不服本院九十三年度交簡字第五六二號中華民國九
十三年七月十六日所為第一審簡易判決（聲請案號：九十三年度偵字第九七八六號）
，提起上訴，本院管轄之第二審合議庭判決如左：
    主  文
上訴駁回。
    事  實
一、甲○○明知服用酒類不能安全駕駛動力交通工具者，不得駕駛；且明知其於民國
    九十三年一月二十七日凌晨一時至二時之間，在台北縣板橋市○○路「錢櫃ＫＴ
    Ｖ」內飲酒作樂，已達酒醉不能安全駕駛動力交通工具之程度，猶在飲酒後於九
    十三年一月二十七日上午五時五十分許，駕駛車牌號碼０二０七─ＤＢ號自小客
    車，沿台北縣新莊市○○路自樹林往三重方向行駛。嗣行經上開路段門牌號碼為
    台北縣新莊市○○路二十一之六號建物後方處，為閃避同向車道前方不詳車號之
    機車，竟因飲酒後無法正確辨識路況及適切操控車輛，橫跨至對向車道而衝撞停
    放路旁屬賴游芳艾所有（由庚○○使用）車牌號碼Ｊ二─０二九七號自用小貨車
    ，繼撞擊丙○○所有車牌號碼ＧＱ─九０三六號自用小貨車，並造成該車爆炸起
    火燃燒，火勢並波及其他停放在路邊分別為潘寶信所有（由戊○○使用）車牌號
    碼ＡＹ─八二四六號自用小客車，冠豪食品有限公司所有（由丁○○使用）車牌
    號碼ＦＤ─九三四五號自用小貨車，乙○○所有車牌號碼ＢＴ─三七五二號自用
    小客車，擎順工程有限公司所有（由己○○使用）車牌號碼ＧＳ─二一九０號自
    用小貨車，甲○○亦因受傷送往台北縣新莊市新泰綜合醫院救治。嗣經警於同日
    上午七時八分許，在新泰綜合醫院對甲○○進行酒精濃度測試，測得其呼氣所含
    酒精濃度值達每公升零點八七毫克，而查悉上情。
二、案經台北縣政府警察局新莊分局報請台灣板橋地方法院檢察署檢察官偵查，聲請
    本院以簡易判決處刑。
    理  由
一、右揭犯罪事實，業據被告甲○○於警詢時及偵查中坦承不諱，核與證人庚○○、
    丙○○、戊○○、丁○○、乙○○、己○○在警詢中證述之情節大致相符，並有
    道路交通事故現場圖、道路交通事故調查報告表（一）、（二）、酒精濃度測定
    報告表各一紙，現場照片十二張在卷可稽。本案事證明確，被告酒後駕車公共危
    險之犯行洵堪認定，應依法論科。
二、核被告所為，係犯刑法第一百八十五條之三之服用酒類不能安全駕駛動力交通工
    具罪。原審以被告事證明確，審酌其並無前科，素行尚可，明知酒精成分對人之
    意識能力具有不良影響，酒後駕車對一般往來之公眾及駕駛人本身皆具有高度之
    危險性，竟漠視自身安危，枉顧公眾安全，於服用酒類，酒後呼氣酒精濃度達每
    公升０．八七毫克，已處於不能安全駕駛動力交通工具之狀態下，仍駕駛車輛行
    駛於市區道路上，並發生交通事故，顯已對行車安全發生嚴重危害，暨其犯罪後
    坦承犯行，態度良好等一切情狀，依刑事訴訟法第四百四十九條第一項前段、第
　　三項、第四百五十四條第二項，刑法第一百八十五條之三、第四十二條第二項前
　  段，罰金罰鍰提高標準條例第二條，量處罰金銀元二萬四千元，並諭知易服勞役
    之折算標準，其認事用法均無違誤，量刑亦屬適當。
三、上訴人台灣板橋地方法院檢察署檢察官循冠豪食品有限公司代表人丁○○之聲請
    而提起上訴（按本件係公共危險案件，冠豪食品有限公司非被害人，亦非告訴人
    ），其上訴意旨略以：被告於調解時，曾表示願賠償新台幣（下同）四萬元，但
    卻未依約履行，難認被告犯罪後態度良好，請將原判決撤銷，更為適當之判決云
    云。惟查：本案檢察官係依刑法第一百八十五條之三公共危險罪聲請以簡易判決
    處刑，不及其他。原審係針對此部分起訴之犯罪事實審查，認被告對所犯酒後駕
    車公共危險之罪行坦承不諱，態度良好，及斟酌前揭所述各項情節予以論罪科刑
    ，並非指被告願賠償冠豪食品有限公司四萬元而認其犯罪後態度良好。易言之，
    被告有無賠償冠豪食品有限公司係另案民事損害賠償問題，與所起訴之犯罪無涉
    此部分亦非原審量刑之依據，上訴人執本案並未審酌之事由，以原審量刑不當為
    由提起上訴，難認為有理由，應予駁回。
四、被告經合法傳喚，無正當理由不到庭，本院爰不待其陳述逕行判決。
據上論斷，應依刑事訴訟法第四百五十五條之一第一項、第三項、第三百七十一條、
第三百六十八條，判決如主文。
本案經檢察官王家春到庭執行職務。
中　　　華　　　民　　　國　　九十三　　年　　 十一 　　月　　 十七 　　日
                                  　  臺灣板橋地方法院交通法庭
                                        　審判長法　官  鄭　水　銓
                                                法  官  陳  福  來
                                                法  官  廖  怡  貞
右正本證明與原本無異。
本判決不得上訴。
                                        　      書記官  陳　淑　芳
中　　　華　　　民　　　國　　九十三　　年　　 十一 　　月　　二十四　　日
附錄本案論罪科刑法條全文：
刑法第一百八十五條之三
服用毒品、麻醉藥品、酒類或其他相類之物，不能安全駕駛動力交通工具而駕駛者，
處一年以下有期徒刑、拘役或三萬元以下罰金。
